sl-SI: Hrana, pijača in tobak > Prehrambeni izdelki > Pripravljena hrana > Pripravljene predjedi in priloge: Pripravljeni cmoki in kruhki; Pripravljen krompirček in krompirjeve priloge; Pripravljene solate
ru: Продукты, напитки и табачные изделия > Пищевые продукты > Готовые блюда > Готовые закуски и гарниры: Готовые дамплинги и булочки; Готовый картофель фри и картофельные гарниры; Готовые салаты
ko: 식품/음료/담배 > 식품 > 조리 식품 > 애피타이저/반찬 가공식품: 조리된 만두 및 번; 조리된 감자튀김 및 감자 사이드; 조리된 샐러드
bg-BG: Храна, напитки и тютюневи изделия > Хранителни продукти > Готови храни > Готови предястия и гарнитури: Готови кнедли и кифлички; Готови пържени картофи и картофени гарнитури; Готови салати
hu: Élelmiszerek, italok és dohányáru > Élelmiszertételek > Elkészített ételek > Elkészített előételek és köretek: Kész gombócok és batyuk; Kész sült krumplik és burgonyaköretek; Készsaláták
ja: 食品・飲料 > 食品 > 調理済み食品 > 調理済み前菜、付け合わせ: 調理済み餃子・饅頭; 調理済みフライドポテト・ポテトサイドディッシュ; 調理済みサラダ
sv: Mat, dryck och tobak > Livsmedel > Färdigmat > Färdiglagade aperitifer och tillbehör: Färdiga dumplings & fyllda bröd; Färdiga pommes frites & potatistillbehör; Färdiga sallader
tr: Yiyecek, İçecekler ve Tütün Mamülleri > Yiyecek Çeşitleri > Hazır Yiyecekler > Hazır Mezeler ve Yan Yiyecekler: Hazır mantı ve çörekler; Hazır patates kızartması ve garnitürler; Hazır salatalar
nl: Eten, drinken en tabak > Voedselitems > Kant-en-klare etenswaren > Kant-en-klare voorgerechten en bijgerechten: Bereide dumplings en broodjes; Bereide friet en aardappelbijgerechten; Kant-en-klare salades
zh-TW: 食物、飲料和菸草 > 食品 > 調理食品 > 即食開胃菜/小菜: 調理水餃與包子; 調理薯條與馬鈴薯配菜; 調理沙拉
pl: Żywność, napoje i tytoń > Żywność > Dania gotowe > Gotowe przystawki i dodatki do dań: Gotowe pierogi i bułeczki; Gotowe frytki i dania z ziemniaków; Gotowe sałatki
zh-CN: 饮食/烟酒 > 食品 > 熟食 > 预制开胃菜/配菜: 预制饺子和包子; 预制薯条和土豆配菜; 预制沙拉
sk-SK: Potraviny, nápoje a tabakové výrobky > Potraviny > Hotové jedlá > Hotové predjedlá a prílohy: Hotové knedle a žemle; Hotové hranolky a zemiakové prílohy; Hotové šaláty
pt-PT: Comida, bebidas e tabaco > Artigos alimentares > Comida preparada > Aperitivos e acompanhamentos preparados: Dumplings e pães cozinhados; Batatas fritas e acompanhamentos de batata preparados; Saladas preparadas
de: Nahrungsmittel, Getränke & Tabak > Lebensmittel > Fertiggerichte > Fertige Vorspeisen und Beilagen: Gefüllte Teigtaschen & Buns; Fertigpommes & Kartoffelbeilagen; Fertigsalate
fr: Alimentation, boissons et tabac > Aliments > Plats cuisinés > Hors-d’œuvre et accompagnements préparés: Raviolis et brioches préparés; Frites et accompagnements à base de pommes de terre préparés; Salades préparées
da: Fødevarer, drikkevarer og tobak > Fødevarer > Færdigretter > Færdiglavede appetitvækkere og tilbehør: Færdiglavede dumplings og bao; Færdiglavede pommes frites og kartoffeltilbehør; Færdiglavede salater
it: Cibo, bevande e tabacco > Alimenti > Cibi già pronti > Aperitivi e contorni già pronti: Ravioli e panini farciti pronti; Patatine fritte e contorni di patate pronti; Insalate pronte
en: Food, Beverages & Tobacco > Food Items > Prepared Foods > Prepared Appetizers & Side Dishes: Prepared Dumplings & Buns; Prepared Fries & Potato Sides; Prepared Salads
nb: Mat, drikkevarer og tobakk > Matvarer > Forberedt mat > Forberedte forretter og sideretter: Ferdige dumplings og boller; Ferdig pommes frites og potettilbehør; Ferdige salater
hr-HR: Hrana, piće i duhan > Prehrambeni artikli > Gotova hrana > Gotova predjela i prilozi: Gotove knedle i peciva; Gotovi prilozi od pomfrita i krumpira; Gotove salate
fi: Ruoka, juoma ja tupakkatuotteet > Ruokatuotteet > Valmisruuat > Valmisalkupalat ja -lisukkeet: Valmiit taikinanyytit ja höyrysämpylät; Valmiit ranskalaiset ja perunalisukkeet; Valmissalaatit
es: Alimentación, bebida y tabaco > Alimentos > Comida preparada > Aperitivos y guarniciones: Dumplings y bollos preparados; Papas fritas y guarniciones de papa preparadas; Ensaladas preparadas
pt-BR: Alimentos, bebidas e tabaco > Alimentos > Pratos prontos > Acompanhamentos e aperitivos prontos: Guiozas e pães recheados prontos; Batatas fritas e acompanhamentos de batata prontos; Saladas prontas
ro-RO: Alimente, băuturi și tutun > Produse alimentare > Alimente preparate > Aperitive și garnituri preparate: Găluști și chifle preparate; Cartofi prăjiți și garnituri din cartofi preparate; Salate preparate
el: Τρόφιμα, ποτά & προϊόντα καπνού > Είδη διατροφής > Έτοιμα φαγητά > Ορεκτικά & συνοδευτικά πιάτα: Έτοιμα ντάμπλινγκ και ψωμάκια; Έτοιμες τηγανητές πατάτες και συνοδευτικά; Έτοιμες σαλάτες
cs: Jídlo, pití a tabák > Potraviny > Zpracované potraviny > Hotové chuťovky a přílohy: Hotové knedlíčky a bochánky; Hotové hranolky a bramborové přílohy; Hotové saláty
th: อาหาร เครื่องดื่ม และยาสูบ > รายการอาหาร > อาหารที่ทำสำเร็จ > อาหารเรียกน้ำย่อยและเครื่องเคียงสำเร็จ: เกี๊ยวและซาลาเปาสำเร็จรูป; เฟรนช์ฟรายส์และมันฝรั่งสำเร็จรูป; สลัดสำเร็จรูป
vi: Thực phẩm, đồ uống và thuốc lá > Hàng thực phẩm > Thức ăn chế biến sẵn > Món khai vị & Món ăn thêm: Bánh bao & sủi cảo làm sẵn; Khoai tây chiên & món ăn kèm từ khoai tây làm sẵn; Salad trộn sẵn
lt-LT: Maistas, gėrimai ir tabakas > Maisto prekės > Paruošti maisto produktai > Paruošti užkandžiai ir garnyrai: Paruošti koldūnai ir bandelės; Paruoštos bulvytės ir bulvių garnyrai; Paruoštos salotos